【裁判字號】    98,裁,1269
【裁判日期】    980521
【裁判案由】    違反海關緝私條例
【裁判全文】
最  高  行  政  法  院  裁  定
                                      98年度裁字第1269號
上  訴  人  香港商．德莎有限公司臺灣分公司
代  表  人  甲○○
訴訟代理人  黃建隆  律師
            黃貞季  律師
被 上訴 人  財政部基隆關稅局
代  表  人  呂財益
上列當事人間違反海關緝私條例事件，上訴人對於中華民國98年
2月5日臺北高等行政法院96年度訴字第4174號判決，提起上訴，
本院裁定如下：
    主  文
上訴駁回。
上訴審訴訟費用由上訴人負擔。
    理  由
一、按對於高等行政法院判決之上訴，非以其違背法令為理由，
    不得為之，行政訴訟法第242條定有明文。依同法第243條第
    1項規定，判決不適用法規或適用不當者，為違背法令；而
    判決有同條第2項所列各款情形之一者，為當然違背法令。
    是當事人對於高等行政法院判決上訴，如依行政訴訟法第24
    3條第1項規定，以高等行政法院判決有不適用法規或適用不
    當為理由時，其上訴狀或理由書應有具體之指摘，並揭示該
    法規之條項或其內容；若係成文法以外之法則，應揭示該法
    則之旨趣，倘為司法院解釋或本院之判例，則應揭示該判解
    之字號或其內容。如以行政訴訟法第243條第2項所列各款情
    形為理由時，其上訴狀或理由書，應揭示合於該條項各款之
    事實。上訴狀或理由書如未依此項方法表明者，即難認為已
    對高等行政法院判決之違背法令有具體之指摘，其上訴自難
    認為合法。
二、上訴人於民國93年8月30日至95年2月9日向被上訴人申報進
    口原產地馬來西亞（簡稱MY）製DOUBLE SIDED TAPE（PAPER
    ）貨物4批（下稱系爭貨物），原申報材質PAPER（紙），稅
    則號別為第4823.12.00號，國定稅率第1欄（MY為適用國定
    稅率第1欄之國家）之稅率為0％，被上訴人按上訴人所申報
    事項，先行徵稅放行，事後再加審查。嗣經查核結果，來貨
    為non-woven（不織布）基材之雙面膠帶，核應歸列稅則號
    別第5603.94.90號，國定稅率第1欄稅率為5%，上訴人顯有
    虛報貨物品質（材質），逃漏稅款情事，被上訴人爰依海關
    緝私條例第37條第1項、第44條，加值型及非加值型營業稅
    法第51條第7款之規定，處所漏進口稅額2倍之罰鍰共計新臺
    幣（下同）402,400元，並追徵稅款211,260元（包括進口稅
    201,200元、營業稅10,060元）。上訴人不服，遂循序提起
    行政訴訟，求為判決訴願決定、復查決定及原處分均撤銷，
    經原審法院判決駁回。
三、上訴人對於原判決上訴，雖以該判決違背法令為由，惟核其
    上訴理由狀所載內容，係就原審取捨證據、認定事實之職權
    行使，所論斷：依據上訴人提供之原廠型錄，系爭貨物列屬
    不織布系列產品（NONWOVEN FAMILY）之一，並明確其基材
    （backing material）為不織布（non-woven），且由網際
    網路查得其他經銷商對系爭貨物標示其基材為無紡布（即不
    織布）。而上訴人提供之財團法人工業技術研究院檢驗報告
    ，說明系爭貨物之主結構為WET-LAID PAPER（濕式舖網製紙
    －或可稱抄紙），而濕式舖網法亦為不織布生產方法之一（
    HS註解第774、775頁），故上訴人提供之前開化驗結果，僅
    為結構型態之檢驗，並不影響被上訴人對於稅則分類之核定
    。另上訴人所提德國德莎公司之聲明書，係由該公司研發部
    副總（Executive Vice President Research&Development
    ）Dr.Stefan Rober於2007年9月4日，以個人名義出具之「
    Statement of Tesa Double-Sides Tapes with Open Paper
    Backing」（德莎雙面膠帶之開放式紙張基材說明），無法
    證明係德國原廠TESA AG所出具，不足採據；且該『Stateme
    nt』（說明）固記載「…Tape Code tesa60975、…60980」
    （膠帶編號60975、60980）之『Contents of Material』（
    成分）為『The backing material of tesa tape consists
    75.5% of Kraft pulp,only 16% of rayon and 8.5% of po
    lyvinyl alcohol…』（德莎膠帶之基材含有75.5%紙漿，只
    有約16%嫘縈及8.5%聚乙烯化醇）、「…Tape Codetesa 519
    13」（膠帶編號51913）之『Contents of Material』（成
    分）為『The backing material of tesa tape is produce
    d with cellulose pulp and a small amount of wet stre
    ngth agent…』（德莎膠帶之基材係由天然植物纖維紙漿製
    成，只添加少量水強化劑）云云；然查，其與德國原廠TESA
    AG之原廠型錄及網站網頁均將系爭來貨歸類為「Non-woven
    」（不織布）大相逕庭，且未說明與原廠資料存有差異之緣
    由及事證，況以德國原廠TESA AG位居行銷全球大廠、商業
    營業習慣及國際貿易慣例等情觀之，尚無捨該公司原廠型錄
    及網站網頁資料，而就其公司研發部副總個人陳述意見之理
    等，指摘其為不當，不能認係對原判決之違背法令有具體之
    指摘。再上訴人所稱供應商日本三木特種製紙株式會社出具
    之證明書，係屬於上開德國德莎公司研發部副總Dr. Stefan
    Rober以個人名義出具之聲明書之附件(原審卷第85頁)，原
    判決既已就上開聲明書無從據為有利於上訴人之認定敘明其
    理由，亦屬對該說明書已為審酌。上訴人指原判決對上開說
    明書漏未審酌，復未說明何以不可採，不備理由而違法云云
    ，係就原審已論斷者，泛言未論斷，亦不能認對原判決之違
    背法令有具體之指摘。再行政訴訟法第136條所準用之民事
    訴訟法第277條，依其89年2月11日之修正理由所載，此規定
    係關於解決真偽不明時之客觀舉證責任分配問題，自與待證
    事實是否經證明，屬於證據評價問題無關。上訴人指原判決
    在被上訴人未盡舉證責任之情形下，猶認被上訴人所認定之
    事實為真，其關於舉證責任之分配顯違證據法則云云，將客
    觀舉證責任分配與證據評價混為一談，亦非對原判決之違背
    法令有具體之指摘。是本件上訴不合法，應予駁回。
四、據上論結，本件上訴為不合法。依行政訴訟法第249條第1項
    前段、第104條、民事訴訟法第95條、第78條，裁定如主文
    。
中    華    民    國    98    年    5     月    21    日
                    最高行政法院第五庭
                        審判長法官  黃  璽  君
                              法官  曹  瑞  卿
                              法官  鄭  忠  仁
                              法官  黃  本  仁
                              法官  吳  東  都
以  上  正  本  證  明  與  原  本  無  異
中    華    民    國    98    年    5     月    22    日
                              書記官  郭  育  玎


司法院資訊處製作；財團法人民間司法改革基金會備份。
